臺灣士林地方法院民事判決　　　　　　　 96年度訴字第976號
原　　　告　甲○○
訴訟代理人　江燕偉律師
被　　　告　銓泰電子科技股份有限公司
法定代理人　乙○○
上列當事人間確認委任關係不存在事件，本院於民國96年10月9
日言詞辯論終結，判決如下：
    主  文
確認原告與被告間監察人之委任關係不存在。
訴訟費用新臺幣仟元由被告負擔。
    事  實  及  理  由
壹、程序方面
一、按董事為股份有限公司之負責人，此為公司法第8條 第1 項
    所明定。經查，被告登記之董事長原為訴外人吳文安（下稱
    吳文安），因吳文安業於民國93年3 月15日辭任董事長，並
    經本院於96年8 月24日以96年度訴字第738 號民事判決確認
    吳文安與被告間之董事暨董事長委任關係不存在，有上開判
    決及被告公司變更登記表附卷可稽（本院卷第22頁至第25頁
    ），吳文安自不得擔任被告之法定代理人；而乙○○為被告
    之董事，此於被告公司變更登記表記載明確，依上開法條規
    定，原告起訴以乙○○作為被告之法定代理人，應為有據。
二、乙○○雖到庭陳稱：伊已於96年8 月29日寄出存證信函（下
    稱系爭存證信函(二)）予被告，請求於10日內召開股東大會，
    如未於10日召開股東大會，伊即自系爭存證信函(二)發函日辭
    任董事等語，並提出系爭存證信函(二)附卷為憑（本院卷第26
    頁至第30頁）。惟原告起訴時（96年8 月24日），乙○○既
    仍登記為被告之董事，且尚未辭任亦未向法院提起確認伊與
    被告間之董事委任關係不存在之訴訟，則原告應得列乙○○
    為被告法定代理人，對被告提起本件訴訟，併予敘明。
三、再按確認法律關係之訴，非原告有即受確認判決之法律上利
    益者，不得提起之，民事訴訟法第247 條第1 項前段定有明
    文。經查，原告於96年8 月2 日以以臺北法院郵局第3460號
    存證信函向被告表示辭任監察人（本院卷第11頁、第12頁之
    存證信函及回執參照，下稱系爭存證信函(一)），惟被告並未
    據以辦理變更公司登記，致原告究否為被告監察人一節，陷
    於法律上不確定狀態，此不確定狀態並得依本件確認判決而
    解決，由是，應認原告有即受確認判決之法律上利益，附此
    敘明。
貳、實體方面
一、原告起訴主張：原告前擔任被告之監察人，惟業於96年8 月
    2 日以系爭存證信函(一)向被告表示辭去監察人職務，原告應
    已喪失監察人身分，原告與被告間之監察人委任關係亦因之
    不存在。惟被告收受原告辭任監察人之意思表示後，迄未向
    主管機關辦理監察人變更登記，致兩造委任關係是否存在陷
    於不明確，爰提起本件訴訟，聲明請求判決如主文所示等語
    。
二、被告則辯稱：原告未正式辭職，且不應以辭職為手段，規避
    被告公司經營不佳之結果等語，並聲明請求判決：原告之訴
    駁回。
三、原告主張伊曾以系爭存證信函(一)向被告表示辭去監察人職務
    之情，業據提出寄至被告營業地址即臺北縣淡水鎮水源里山
    子邊2-5 號之系爭存證信函(一)及回執附卷足憑，且被告法定
    代理人即董事乙○○亦不爭執確有收受原告為辭任意思表示
    之存證信函之情（本院卷第26頁參照），應認原告所為辭任
    監察人之意思表示確已送達被告，被告抗辯原告未正式辭職
    云云，尚非可採。
四、按公司與監察人間之關係，從民法之委任關係；又委任契約
    當事人之任何一方，得隨時終止委任契約。公司法第216 條
    第3 項、民法第549 條第1 項分別定有明文。依上開法條規
    定，堪認原告所為辭任監察人之意思表示到達被告後，兩造
    間監察人之委任契約即已終止。由是，原告據以提起本訴，
    請求確認兩造間監察人委任關係不存在，即有理由，其訴應
    予准許。
五、本件事證已臻明確，兩造所提其餘訴訟資料，於判決結果不
    生影響，無庸一一論述，併予說明。
六、據上論結，原告之訴為有理由，依民事訴訟法第78條、第87
    條之1 第1 項，判決如主文。
中　　華　　民　　國　　96　　年　　10　　月　　26　　日
                  民事第二庭  法  官  王怡雯
以上正本證明與原本無異。
如對本判決上訴，須於判決送達後20日內向本院提出上訴狀。
中　　華　　民　　國　　96　　年　　10　　月　　29　　日
                              書記官  鄒文南
